th: ความสม่ำเสมอของเนื้อสัมผัส: มีชิ้นเนื้อ; ครีมมี่; กรุบกรอบ; เนียนละเอียด; ทาได้ง่าย; ข้น; เหลว; วิป; อื่นๆ
sl-SI: Konsistenca namaza: S koščki; Kremasto; Hrustljavo; Gladko; Mazavo; Gosto; Redko; Stepano; Drugo
ja: スプレッドの粘度: チャンキー; クリーミー; クランチー; スムース; スプレッダブル; 濃厚; サラサラ; ホイップ; その他
ko: 스프레드 농도: 청키; 크리미; 크런치; 스무스; 스프레더블; 되직함; 묽음; 휩; 기타
es: Consistencia de la crema para untar: Con trozos; Cremoso; Crujiente; Suave; Untable; Espeso; Fino; Batido; Otro
lt-LT: Užtepėlės konsistencija: Su gabaliukais; Kreminė; Traški; Vientisa; Tepama; Tiršta; Skysta; Plakta; Kita
nb: Smørekonsistens: Grov; Kremet; Crunchy; Glatt; Smørbar; Tykk; Tynn; Pisket; Annet
ro-RO: Consistența cremei tartinabile: Cu bucăți mari; Cremos; Crocant; Fin; Tartinabil; Dens; Subțire; Bătut; Altele
pt-PT: Consistência da pasta: Com pedaços; Cremoso; Crocante; Suave; Para barrar; Espesso; Fino; Batido; Outro
tr: Sürüm kıvamı: Parçacıklı; Kremamsı; Kıtır; Pürüzsüz; Sürülebilir; Koyu kıvamlı; Akışkan; Çırpılmış; Diğer
nl: Spread consistentie: Met stukjes; Romig; Crunchy; Glad; Smeerbaar; Dik; Dun; Opgeklopt; Overige
fr: Consistance de la préparation: Avec morceaux; Crémeux; Croquant; Lisse; À tartiner; Épais; Fluide; Fouetté; Autre
cs: Konzistence nátěrky: S kousky; Krémová; Křupavá; Hladká; Roztíratelná; Hustá; Řídká; Šlehaná; Jiné
ru: Консистенция намазки: С кусочками; Сливочная; Хрустящая; Однородная; Легко намазывается; Густая; Жидкая; Взбитая; Другая
de: Konsistenz des Aufstrichs: Mit Stücken; Cremig; Crunchy; Fein; Streichfähig; Fest; Dünnflüssig; Aufgeschlagen; Sonstige
hr-HR: Konzistencija namaza: S komadićima; Kremasto; Hrskavo; Glatko; Mazivo; Gusto; Rijetko; Pjenasto; Ostalo
en: Spread consistency: Chunky; Creamy; Crunchy; Smooth; Spreadable; Thick; Thin; Whipped; Other
fi: Levitteen koostumus: Paloja sisältävä; Kermainen; Rouhea; Sileä; Levittyvä; Paksu; Juokseva; Vaahdotettu; Muu
it: Coerenza della crema: Con pezzi; Cremoso; Croccante; Liscio; Spalmabile; Denso; Fluido; Montato; Altro
el: Υφή αλείμματος: Με κομμάτια; Κρεμώδες; Τραγανό; Απαλό; Που αλείφεται; Παχύρρευστο; Λεπτόρρευστο; Χτυπημένο; Άλλο
pl: Konsystencja pasty: Z kawałkami; Kremowa; Chrupiąca; Gładka; Łatwa do smarowania; Gęsta; Rzadka; Ubijana; Inna
da: Konsistens for smørepålæg eller dip: Grov; Cremet; Knasende; Fin; Smørbar; Tyk; Tynd; Pisket; Andet
bg-BG: Консистенция на разстилане: С парченца; Кремообразна; Хрупкава; Гладка; За мазане; Гъста; Рядка; Разбита; Друго
vi: Lan tỏa sự nhất quán: Lợn cợn; Mềm mịn; Giòn; Mịn; Có thể phết; Đặc; Loãng; Đánh bông; Khác
pt-BR: Pasta consistência: Com pedaços; Cremoso; Crocante; Liso; Fácil de espalhar; Espesso; Ralo; Aerado; Outro
hu: Kenési állag: Darabos; Krémes; Ropogós; Sima; Kenhető; Sűrű; Híg; Habosított; Egyéb
sk-SK: Konzistencia nátierky: S kúskami; Krémová; Chrumkavá; Hladká; Roztierateľná; Hustá; Riedka; Šľahaná; Iné
sv: Bredbarhet: Med bitar; Krämig; Krispig; Slät; Bredbar; Tjock; Tunn; Vispad; Övrigt
zh-CN: 涂抹稠度: 块状; 奶油状; 颗粒状; 丝滑; 易涂抹; 浓稠; 稀薄; 搅打状; 其他
zh-TW: 抹醬濃稠度: 塊狀; 滑順; 顆粒; 柔滑; 易塗抹; 濃稠; 稀薄; 發泡; 其他